【裁判字號】    94,訴,195
【裁判日期】    950731
【裁判案由】    損害賠償
【裁判全文】
臺灣高雄地方法院民事判決               94年度訴字第195號
原      告  捷利旅行社有限公司
法定代理人  甲○○
訴訟代理人  李慶榮律師
            孫守濂律師
被      告  丁○○原名簡昌暉.
訴訟代理人  戊○○○
被      告  乙○○
            丙○○
上二人共同
訴訟代理人  丁○○
上列當事人間請求損害賠償事件，本院於民國95年7月20日言詞
辯論終結，判決如下：
    主      文
被告丁○○應給付原告新台幣捌拾參萬參仟零肆拾柒元，及自民
國九十四年二月四日起至清償日止，按年息百分之五計算之利息
。
原告其餘之訴駁回。
訴訟費用由被告丁○○負擔四分之三，餘由原告負擔。
本判決第一項於原告以新台幣貳拾捌萬元供擔保後，得假執行；
但被告丁○○如以新台幣捌拾參萬參仟零肆拾柒元為原告預供擔
保後，得免為假執行。
原告其餘假執行之聲請駁回。
    事實及理由
壹、程序方面：
一、本件被告經合法通知，均未於言詞辯論期日到場，核無民事
    訴訟法第386條所列各款情形，爰依原告之聲請，由其一造
    辯論而為判決。
二、按訴狀送達後，原告不得將原訴變更或追加他訴，但請求之
    基礎事實同一或減縮應受判決事項之聲明者，不在此限。民
    事訴訟法第255 條第1 項第2 款、第3 款分別定有明文。而
    所謂請求之基礎事實同一，係指變更或追加之訴與原訴之原
    因事實，有其社會事實上之共通性及關連性，而就原請求所
    主張之事實及證據資料，於變更或追加之訴得加以利用，且
    無害於他造程序權之保障，俾符訴訟經濟。查，本件原告起
    訴時，原依民法第184 條侵權行為之法律關係及民法第544
    條委任契約之法律關係請求被告給付日幣3,827,350 元及自
    起訴狀繕本送達翌日起至清償日止，按年息5 ％計算之利息
    ，嗣於民國94年3 月1 日本院準備程序期日，就侵占手續費
    、代墊費用及票款部分追加民法第179 條不當得利之法律關
    係、94年7 月19日準備程序期日就本件請求追加民法第226
    條、第227 條不完全給付之法律關係，經核原告上開訴之追
    加，其原因事實均為被告丁○○侵占代為保管應交付訴外人
    富田    （下稱富田小姐）之手續費、代墊費用及富田小姐
    交付之退票款項，以及違背據實報告購買門票價格及退票期
    限之義務，原因事實均為同一，且無害於被告程序權之保障
    ，顯係基於同一基礎事實；另原告復於95年1 月27日，減縮
    其請求之金額為新台幣1,147,147 元（即日幣3,825,100 元
    ）及自起訴狀繕本送達翌日起至清償日止，按年息5 ％計算
    之利息，顯係減縮應受判決事項之聲明，依前開法條規定，
    原告訴之追加及變更應予准許，合先敘明。
貳、實體方面：
一、原告主張：被告丁○○自90年10月20日起至91年9 月10日止
    ，任職於原告高雄分公司，原係任職副理，後擔任日本線控
    經理，受原告之委任，專責處理原告高雄分公司關於日本地
    區旅行業務之規劃、接洽及領隊事務，並負責代理原告聯繫
    在日本經營企鵝旅行社之訴外人富田小姐，以每團日幣20,0
    00元手續費之代價，委託富田小姐處理原告所屬日本旅行團
    在日本租用遊覽車、安排住宿旅館等相關事宜，而日幣20,0
    00元之手續費及富田小姐代墊之相關費用，則包含於被告丁○○申請之團費中，由被告丁○○帶團至日本時，親自交付
    予富田小姐，詎被告丁○○自91年初某日至同年4 月某日間
    ，竟連續將原告交其保管之應支付予富田小姐之手續費及代
    墊費用等款項共計日幣500,000 元侵占入己，不法侵害原告
    之權利，致生損害於原告。另被告丁○○於91年3 月間，與
    富田小姐洽談欲購買日本女星濱崎步在同年7 月27日、28日
    演唱會門票200 張，其與富田小姐約定每張票價為日幣12,0
    00元，且退票須在演唱會開演前2 個月前為之等條件，惟被
    告丁○○為掩飾前揭侵占手續費等費用之事實，在向原告提
    出日本東京五日遊內含參加濱崎步演唱會之旅遊方案時，竟
    浮報每張門票價格為日幣14,500元，並表示在演唱會開演前
    均可無條件照原價退票，而於91年3 月30日、4 月11日分別
    向原告申請192 張、8 張門票（下稱系爭200 張門票）價款
    合計日幣2,900,000 元（14,500x200 =2,900,000） ，並指
    示原告會計人員將扣除匯費日幣2,250 元後之餘額即日幣2,
    897,750 元匯入富田小姐在日本申設之「捷利綜合旅行社東
    京事務所」帳戶，使富田小姐誤認該款項與門票實際票價之
    差額日幣500,000 元，係原告將先前積欠之手續費及代墊費
    用一併支付，而未向原告反應被告丁○○積欠費用之事。嗣
    原告收到被告丁○○交付之系爭200 張門票後，發現票上所
    載之票價僅日幣6,500 元，與被告丁○○所支領之購票款項
    差距甚大，核算後認為成本過高，遂決定取消該旅遊方案，
    並因誤信被告丁○○所述演唱會前均可無條件退票，遂請被
    告丁○○辦理退票還款事宜，被告丁○○於91年6 月27日向
    原告領取系爭200 張門票，表示將代為辦理退票，並於翌日
    向原告謊稱門票已全數退妥，退票款項將會在演唱會結束之
    前匯入原告之帳戶內云云，惟事實上其係於同年7 月9 日始
    將其中之4 張門票郵寄予訴外人大山京平、196 張門票郵寄
    予富田小姐委託代為出售，富田小姐收受後將該196 張門票
    退還當初賣門票之前手川村先生，川村先生賣出111 張門票
    後，將得款扣除手續費後之餘款日幣120,000 元交予富田小
    姐，富田小姐再將該日幣120,000 元交付被告丁○○以返還
    原告，詎被告丁○○竟又將該日幣120,000 元侵占入己，不
    法侵害原告之權利，致生損害於原告。且因被告處理上開門
    票洽訂及退票之委任事務時，竟違背其任務，浮報門票票價
    及隱瞞退票期限，致使原告受有日幣2,777,750 元之損害（
    2,897,750-120,000=2,777,750） 。嗣原告因遲遲未見系爭
    門票之退款，被告丁○○又無法明確交代門票及票款去向，
    且於事發後棄職躲避，原告為追究其責任，遂對其提出刑事
    告訴，始知悉上情。另因原告察覺有異，追查發現被告自91
    年5 月至7 月間帶團至日本前，原告均有將包含應交付富田
    小姐之手續費及代墊費用交付被告丁○○，被告丁○○亦連
    續將其於該段期間內12次帶團至日本應支付富田小姐之費用
    合計日幣427,350 元侵占入己。是被告丁○○受原告之委任
    ，代為處理日本地區旅行團之一切業務及上揭門票洽訂及退
    票業務，竟違背其任務，以侵占、背信之方法造成原告之損
    害共計日幣3,825,100 元（500,000+120,000+2,777,750+42
    7,350= 3,825,100），折合新臺幣1,147,147 元（以起訴時
    即94年1 月26日之現金買入匯率0.2999計算，計算式：日幣
    3,825,100x0.2999= 新臺幣1,147,147 ，元以下4 捨5 入，
    下同），原告依民法第184 條第1 項侵權行為、第179 條不
    當得利之法律關係及同法第544 條受任人之損害賠償責任或
    同法第226 條、第227 條不完全給付之損害賠償法律關係，
    均得對其請求賠償或返還。被告乙○○、丙○○於90年10月
    28日書立保證書同意擔任被告丁○○之職務保證人，保證被
    告丁○○在職期間絕對遵守規矩誠實服務，並承諾如有品行
    不良或竊盜公款公物等非法行為，願放棄優先抗辯權，負完
    全之責任。茲被告丁○○既有侵占、背信造成原告損害之行
    為，原告依職務保證之法律關係，自亦得對渠等請求負連帶
    賠償責任等語。聲明求為判決：（一）被告應連帶給付原告
    新臺幣1,147,147 元，及自起訴狀繕本送達翌日起至清償日
    止，按年息5 ％計算之利息。（二）訴訟費用由被告連帶負
    擔。（三）原告願供擔保，請准宣告假執行。
二、被告雖未於言詞辯論期日到場，惟據其等先前到庭及具狀辯
    稱：依被告丁○○之打卡鐘及員工請假卡內載明被告丁○○
    職稱為副理，自91年6 月28日至91年7 月2 日因公出差東京
    時，並經訴外人陳福生以經理身分批示在案，顯與原告所稱
    被告丁○○自90年10月20日起至91年9 月10日止，受僱於原
    告高雄分公司擔任日本線控經理有間，復查無被告丁○○確
    有由原告之授權，為原告獨立裁量管理事務及為其簽名之權
    利，足見被告丁○○僅係以給付勞務為契約之目的，須絕對
    聽從僱用人之指示，無任何裁量餘地，此勞務給付充其量僅
    係僱傭關係，不生委任處理一定目的之事務可言，原告依民
    法第544 條為請求權依據，自非有據。其次，原告就被告丁○○侵占日幣500,000 元、日幣427,350 元及日幣120,000
    元部分，顯未就其權利被侵害而受有實際上損害之事實，盡
    負舉證責任；而就其餘造成原告公司票款差額損失日幣2,77
    7,750 元部分，被告丁○○係告知原告公司每張票價為日幣
    14,000元，另需給付富田小姐每張門票日幣500 元之佣金，
    且因訴外人富田小姐並未告知可以退票之期限，所以被告丁○○亦未告知公司，才會造成超出退票期限之後果，被告丁○○並未故意隱瞞致造成原告之損失；況就時效部分而言，
    原告於91年9 月25日，即以被告丁○○涉犯詐欺及侵占業務
    上持有款項日幣2,90 0,000元提起告訴，惟迄94年1 月26日
    始提起本件訴訟，故除另外所謂侵占日幣500,000 元及日幣
    427,350 元外，其餘主張背信及侵占所生損失日幣2,900,00
    0 元部分，其侵權行為損害賠償請求權，顯已逾法定2 年時
    效期間，被告丁○○自得拒絕給付。末查，被告乙○○、丙○○固於90年10月28日，擔任被告丁○○之人事保證人，惟
    原告於94年1 月26日始對被告乙○○、丙○○提起本件訴訟
    ，依民法第756 條之8 規定，其全部請求權均已因2 年間不
    行使而消滅。退而言之，原告縱認不能依其他方法受賠償，
    但其請求連帶給付日幣3,827,350 元，亦違民法第756 條之
    2 第2 項規定，人事保證人賠償金額以賠償事故發生時，受
    僱人當年可得報酬之總額為限；且此人事保證書所稱聲明放
    棄優先抗辯權，其預先拋棄權利，是否與民法第746 條第1
    款規定相符，亦非無疑。何況，原告既未舉證證明被告丁○○在職期間，有何因職務上之行為，而應對原告為損害賠償
    ，自不應由被告乙○○、丙○○負連帶賠償責任等語，資為
    抗辯。答辯聲明為求為判決：（一）原告之訴及其假執行之
    聲請均駁回。（二）訴訟費用由原告負擔。（三）如受不利
    判決，願供擔保，請准免為假執行。
三、兩造不爭執事項：
（一）被告丁○○自90年10月20日起至91年9 月10日止，任職於
      原告高雄分公司，專責處理原告高雄分公司關於日本地區
      旅行業務之規劃、接洽及領隊事務。
（二）被告丁○○於91年3月間，向原告提出日本東京五日遊內
      含參加濱崎步演唱會之旅遊方案，而於91年3月30日、4月
      11 日分別向原告申請192張、8張門票價款，原告會計人
      員遂將日幣2,897,750元匯入訴外人富田小姐在日本申設
      之「捷利綜合旅行社東京事務所」帳戶。
（三）被告乙○○、丙○○於90年10月28日，與原告簽訂職務保
      證契約，擔任被告丁○○之人事保證之保證人。
四、兩造爭執事項：
（一）被告丁○○在原告公司任職期間，就日本地區旅行團相關
      業務之處理，究係委任關係抑或僱傭關係？
（二）被告丁○○於規劃辦理內含日本女星濱崎步演唱會之東京
      五日遊之旅行團業務時，是否有因故意或過失致生損害於
      原告？其損害為何？
（三）被告丁○○自91年1 月起至同年7 月止，有無侵占原告應
      交付予富田小姐之手續費及代墊費用合計日幣927,350 元
      即新台幣278,112 元？
（四）被告有無侵占訴外人富田小姐代為出售門票之票款日幣12
      0,000 元即新台幣35,988元？
（五）被告乙○○、丙○○應否依職務保證契約負連帶責任？應
      賠償金額為何？
五、本院得心證之理由；
（一）被告丁○○在原告公司任職期間，就日本地區旅行團相關
      業務之處理，究係委任關係抑或僱傭關係？
   1、按所謂委任，係指委任人委託受任人處理事務之契約而言
      。委任之目的，在一定事務之處理。故受任人給付勞務，
      僅為其處理事務之手段，除當事人另有約定外，得在委任
      人所授權限範圍內，自行裁量決定處理一定事務之方法，
      以完成委任之目的。而所謂僱傭，則指受僱人為僱用人服
      勞務之契約而言。僱傭之目的，僅在受僱人單純提供勞務
      ，有如機械，對於服勞務之方法毫無自由裁量之餘地，此
      有最高法院83年度台上字第1018號、85年度台上字第2727
      號判決要旨足資參照。次按經理人與公司之間為委任關係
      ，而非僱傭關係，此觀公司法第29條第2 項規定自明，此
      亦有最高法院83年度台上字第72號、85年度台上字第3056
      號判決要旨足資參照。
   2、原告主張：被告丁○○自90年10月20日起至91年9 月10日
      止，任職於原告高雄分公司，原係任職副理，後擔任日本
      線控經理等情，核與被告於刑事案件91年10月31日警訊中
      自承：伊曾在捷利旅行社任職，擔任日本線控經理職務，
      專責處理旅行社日本地區旅行業務之規劃、接洽、領隊等
      事務之處理等語（該筆錄附於本院卷第80頁）相符，足見
      被告丁○○在原告公司確係擔任日本線之線控經理一職，
      被告丁○○辯稱：伊僅係擔任副理云云，自不足採。另被
      告丁○○在本院準備程序期日陳述：在原告公司裡面只有
      伊一人懂日文，所以有關日本之旅遊業務都是交由伊處理
      ，伊負責安排日本線旅遊之行程規劃，還有與日本方面之
      接洽，及旅遊成本之估算等語（見本院95年6 月9 日準備
      程序筆錄），核與證人即原告公司內勤人員經理陳菁菁於
      本院94年度易字第11號刑事案件審理時證稱：被告丁○○
      進來公司後，公司就要求伊把日本線的業務交由被告丁○○來處理，要交給富田小姐的款項，就由被告丁○○一人
      負責，被告丁○○帶團出去時，他會告訴伊該次帶團需要
      多少款項，再由伊幫被告丁○○向公司請款，都是由被告
      丁○○決定金額，請款單的內容是被告丁○○負責寫的，
      導遊也是由被告丁○○去指派、聯絡，規劃旅遊路線及付
      給導遊的錢，都是由被告丁○○負責等語（見本院94年度
      易字第11號刑事案件94年3 月29日審判筆錄，影印外放）
      相符，顯見被告丁○○就日本地區之旅行團業務，得自行
      決定請款金額、指派導遊、規劃旅遊路線及付款，亦即包
      括規劃、接洽、領隊、付款等事務，原告均係授權被告丁○○負責全權處理。
   3、綜上，被告丁○○係原告公司之線控經理，就日本地區之
      旅行團業務，包括規劃、接洽、領隊、付款等事務，在原
      告公司所授權限範圍內，有自行裁量決定處理方法之權限
      ，則被告丁○○與原告間係屬委任關係無訛。被告辯稱其
      與原告僅係僱傭關係，顯屬無據。
（二）被告丁○○於規劃辦理內含日本女星濱崎步演唱會之東京
      五日遊之旅行團業務時，是否有因故意或過失致生損害於
      原告？其損害為何？
   1、按受任人因處理委任事務有過失，或因逾越權限之行為所
      生之損害，對於委任人應負賠償之責。民法第544 條定有
      明文
   2、查，被告丁○○於與訴外人富田小姐洽談購買濱崎步演唱
      會門票之際，即已約定該門票每張為日幣12,000元，且若
      欲全額退票，需在開演前2 個月為之等情，業據訴外人富
      田小姐於台灣高雄地方法院檢察署92年度偵字第10993 號
      案件偵查時證稱：在91年3 月間，被告丁○○有向伊洽談
      購買濱崎步演唱會門票事宜，當時被告丁○○有跟伊談過
      要200 張門票，伊與被告丁○○談的票價應該是1 張12,0
      00元日幣，伊跟前手買的時候就是日幣12,000元，伊就這
      些門票並沒有賺取利差，只想趕快把200 張門票賣出去，
      當時伊有跟被告丁○○說一定要在演唱會開演前2 個月前
      退票，讓伊可以賣給其他人，伊在演唱會前一直打電話問
      他票賣出去沒，被告丁○○都說賣出去了，結果直到7 月
      初，被告丁○○告訴伊才賣出3 、4 張等語（見92年度偵
      字第10993 號卷第55頁反面、56頁，影印外放），衡諸訴
      外人富田小姐與被告熟識而有業務往來，雙方並無仇恨，
      其證詞應為可採，是由其上開證詞可知，被告丁○○與訴
      外人富田小姐洽談購買濱崎步演唱會門票時，係約定以每
      張日幣12,000元購買該門票，且知悉若欲全額退回門票，
      則需在開演前2 個月為之。
   3、次查，被告丁○○固主張：伊係告知原告每張演唱會門票
      票價為日幣14,000元，另需給付富田小姐每張門票日幣50
      0 元之佣金云云，固據其提出御見積書乙紙為證，然該御
      見積書僅係為他人交予訴外人富田小姐，此為被告丁○○
      所不爭執，則該御見積書即與訴外人富田小姐及被告丁○○間之約定演唱會門票價額無直接關連，尚無從以此逕認
      富田小姐向被告丁○○報價為每張門票日幣14,000元。另
      門票票面價值為日幣6,500 元，雖有可能因搶購而造成價
      格提高，但亦可能因門票過剩而價格下跌，該門票價格應
      具有浮動性，則該御見積書上載價格，顯難認即為訴外人
      富田小姐告知被告丁○○之價格，另佐以訴外人富田小姐
      上開證詞，已明確證述所告知被告丁○○之門票票價為每
      張日幣12,000元等語，實無從依該御見積書而認富田小姐
      出售予原告之演唱會門票票價為每張日幣14,000元。至訴
      外人富田小姐於台灣高等法院高雄分院95年度上易字第42
      號刑事案件審理時固到庭證稱：伊在檢察官偵查時，因生
      病精神恍惚，才說賣給被告丁○○的門票價格為每張日幣
      12,000元，但應是每張日幣14,500元才正確云云（見台灣
      高等法院高雄分院95年度上易字第42號刑事案件95年5 月
      16日審判筆錄，影印外放）。惟查，本件刑事案件承辦檢
      察官於接獲原告聲請傳訊富田小姐後，即前後3 次責成
      書記官與原告聯絡，經與原告確認富田小姐來台時日後，
      即傳訊證人富田小姐來台作證，亦有台灣高雄地方法院檢
      察署辦案進行單3 紙附偵卷可稽（影印外放），富田小姐
      當時既能自日本來台作證，顯無生病精神恍惚情事，其於
      上開台灣高等法院高雄分院之證詞顯係事後迴護被告丁○○之詞，殊無足採。從而，被告丁○○明知原告向訴外人
      富田小姐購買門票之價格為每張日幣12,000元，竟向原告
      虛報為每張門票價格為日幣14,500元乙節，堪以認定。
   4、再查，被告丁○○雖辯稱：係因訴外人富田小姐並未告知
      可以退票之期限，所以伊才沒告知原告公司可以退票之期
      限云云，惟被告丁○○先於刑事案件警訊時陳述：伊沒有
      向原告說門票可照原價退還，因為門票是買斷的云云（見
      91年度他字第5159號卷第3 頁），惟其於91年度他字第51
      59號案件檢察官偵訊時陳述：伊有向原告表示，在4 月底
      前可以全部退到日本，伊只有保證可退票到4 月底（見91
      年度他字第5159號卷第29頁背面），繼則於本院94 年 度
      易字第11號刑事案件審理時陳述：伊當時有跟原告講可以
      退票，但不是說可以退全額（見本院94年度易字第11 號
      刑事案件卷第28頁，均影印外放），就是否曾經告知原告
      上開演唱會門票之退票期限及是否可全額退票一事並非繁
      複而不易記憶，然其上開之陳述卻反覆矛盾，已非無疑；
      況訴外人富田小姐在與被告丁○○洽談購買濱崎步演唱會
      門票事宜時，有跟被告丁○○說一定要在演唱會開演前2
      個月前退票乙節，已如前述，足見被告丁○○辯稱：係因
      訴外人富田小姐並未告知可以退票之期限，所以伊才沒告
      知原告退票期限云云，自不足採。而被告確曾於91年間，
      在原告公司之主管會議上，告知上開濱崎步演唱會門票可
      以全額退票，惟未同時告知原告公司人員，若欲全額退票
      ，需在演唱會開演前2 個月為之始可等情，業據訴外人陳
      福生於台灣高雄地方法院檢察署91年度他字第5159號案件
      偵查中證稱：被告丁○○曾私下告知及於原告主管會議中
      告知與會人員演唱會門票若賣不出去，富田小姐會原價收
      回等語（見91年度他字第5159號卷第29頁）、訴外人蘇隴
      及張永和2 人於本院94年度易字第11號刑事案件審理時證
      述：被告丁○○在主管會議上有表示可以全額退票，惟並
      未說明退票有期限上之限制等語明確（見本院94年度易字
      第11號刑事案件卷第281 頁、第286 頁，影印外放），堪
      信為真實。足見被告丁○○明知上開濱崎步演唱會門票應
      於開演2 個月前退票，其竟故意隱匿退票期限，致原告因
      逾期退票而遭受損害。
   5、綜上，被告丁○○於規劃辦理內含日本女星濱崎步演唱會
      之東京五日遊之旅行團業務時，利用向訴外人富田小姐洽
      購門票之機會，明知每張門票之價格為日幣12,000 元 ，
      竟向原告浮報為每張門票日幣14,500元，並隱匿退票期限
      ，使原告支付較高之價額購買該等門票，並因逾期退票，
      致富田小姐僅得以低價委由售出部分門票111 張，而獲得
      日幣120,000 元，使原告仍受有日幣2,777,750 元之損害
      （2,897,750-120,000=2,777,750） 。從而，原告本於民
      法第544 條規定請求被告丁○○賠償新臺幣833,047 元（
      計算式：日幣2,777,750x0.2999= 新臺幣833,047） ，應
      屬有據。
（三）被告丁○○自91年1 月起至同年7 月止，有無侵占原告應
      交付予富田小姐之手續費及代墊費用合計日幣927,350 元
      即新臺幣278,112 元？
   1、查，原告主張：原告交付予訴外人富田小姐之手續費及代
      墊費用，均包含於被告向原告申請之團費中，透過被告親
      自交付予訴外人富田小姐，且已經全數交付予被告，自91
      年初某日至同年4 月某日間，交付被告丁○○之手續費及
      代墊費用等款項為日幣500,000 元，自91年5 月至同年7
      月間，交付之手續費及代墊費用等款項為日幣427,350 元
      ，共計日幣927,350 元（500,000+427,350= 927,350），
      折合新臺幣278,112 元（計算式：日幣927,350x0.2999 =
      新臺幣278,112） 云云，惟原告並未能提出被告丁○○簽
      收領取手續費或代墊款之任何收據或憑證供本院查證，復
      依原告提出附於偵查卷內第79頁至84頁之請款單影本10紙
      及轉帳傳票影本9 張觀之，上開單據上並非均有被告丁○○在領款人上簽名，且均僅記載「團費支出」或「申請TO
      UR費」，無一提及應交付予證人富田小姐之手續費或代墊
      費用，是被告丁○○是否確有取得原告所交付轉交富田小
      姐之手續費及代墊費用日幣927,350 元即新臺幣278,112
      元，已非無疑。
   2、次查，依訴外人即原告公司領隊人員張瑞益、廖湘洲於本
      院94年度易字第11號刑事案件審理時到庭證稱：渠等先前
      為原告公司帶團至日本時所領取之團費，均不包括給予當
      地地陪之手續費及代墊費用等語明確（見本院94年度易字
      第11號刑事卷第235 頁、第261 頁），足見原告主張應交
      付予訴外人富田小姐之手續費或代墊費用均包括在團費內
      云云，顯不足採，益徵難以僅憑上開請款單或轉帳傳票即
      遽認原告已將應給付訴外人富田小姐之手續費及代墊費用
      交付予被告丁○○。
   3、此外，原告復未能舉證證明被告丁○○確有取得原告原欲
      支付訴外人富田小姐之手續費及代墊費用新臺幣278,112
      元。從而，原告主張被告丁○○自91年1 月起至同年7 月
      止，侵占原告應交付予富田小姐之手續費及代墊費用合計
      新臺幣278,112 元云云，自屬無據，應予駁回。
（四）被告丁○○有無侵占訴外人富田小姐代為出售門票之票款
      日幣120,000元即新台幣35,988元？
   1、查，訴外人富田小姐曾於本案案發前寫信予被告丁○○，
      告知因原告積欠手續費及代墊費用日幣427,350 元，故未
      交付售出門票所得之日幣120,000 元即新台幣35,988元（
      計算式：日幣120,000x0.2999= 新臺幣35,988）等情，此
      有富田小姐信函及中文譯本附於台灣高雄地方法院檢察署
      91年度他字第5159號偵查卷第57至58頁可稽（影印外放）
      ，足見訴外人富田小姐並未交付被告丁○○售出門票所得
      之日幣120,000 元即新臺幣35,988元無訛。訴外人富田小
      姐雖於台灣高雄地方法院檢察署92年度偵字第10993 號刑
      事案件偵查中證稱：其在書寫該信後又有交付被告丁○○
      日幣100 多萬元，該等金錢包括被告丁○○向其借用款項
      及出售門票所得之日幣120,000 元云云（見92年度偵字第
      10993 號卷第58頁，影印外放），惟衡諸訴外人富田小姐
      之證詞與其先前書寫之書信有所歧異，且其此部分之證詞
      並無任何憑據可資佐證，何況訴外人富田小姐之證詞將牽
      涉其自身得否向原告請求手續費及代墊費用，與其有利害
      關係，是其事後於台灣高雄地方法院檢察署92年度偵字第
      10993 號刑事案件偵查中之證述內容真實性如何，即有疑
      義，自難僅憑其於上開刑事案件偵查中之證詞而遽認其有
      交付日幣120,000 元予被告丁○○。
   2、次查，縱認訴外人富田小姐確有交付日幣100 多萬元予被
      告丁○○之情屬實，依訴外人富田小姐於台灣高雄地方法
      院檢察署92年度偵字第10993 號刑事案件偵查中之證詞，
      其係借款日幣100 多萬元予被告丁○○，則在訴外富田小
      姐主觀上係認原告尚未支付積欠手續費及代墊款，而曾將
      該日幣120,000 元扣留未予支付之情形下，其事後縱令有
      交付日幣100 多萬元予被告丁○○，衡情亦應僅係訴外人
      富田小姐與被告丁○○間之金錢往來，而與應返還原告販
      售門票之所得無關，由此更難僅憑訴外人富田小姐上開證
      詞，即遽認被告丁○○確有取得訴外人富田小姐所交付應
      返還予原告之日幣120,000元。
   3、綜上，原告主張：被告丁○○侵占訴外人富田小姐所交付
      代售門票所得票款日幣120,000 即新臺幣35,988元云云，
      自屬無據，應予駁回。
（五）被告乙○○、丙○○應否依職務保證契約負連帶責任？金
      額為何？
   1、按僱用人對保證人之請求權，因2 年間不行使而消滅，民
      法第756 條之8 定有明文。其立法理由為：「僱用人對於
      人事保證之保證人所得主張之損害賠償請求權，宜設短期
      時效，俾免保證人負擔之責任持續過長，至於請求權消滅
      時效起算點，依本法第128 條前段之規定，應自請求權可
      行使時起算，即自僱用人受有損害而得請求賠償時起算，
      惟如僱用人尚有他項方法可受賠償時，依修正條文第756
      條之2 之規定，應自不能依他項方法受賠償時起算。」。
   2、經查，原告另主張被告乙○○、丙○○為被告丁○○之職
      務保證人，就被告丁○○之損害賠償責任，應負連帶保證
      責任云云，固提出保證書及對保書為證，惟本件原告於91
      年9 月25日，即以被告丁○○浮報門票價格及隱瞞退票期
      限，且未將退票之票款返還予原告等情，認被告丁○○涉
      犯詐欺及業務侵占罪嫌而向高雄地方法院檢察署提起告訴
      ，有刑事告訴狀乙紙在卷可稽，即原告至遲於91年9 月25
      日，即已明知被告丁○○有侵害其財產權之行為致其受有
      損害，已得向人事保證人主張應負人事保證責任，惟原告
      遲至94年1 月26日始對人事保證人即被告乙○○、丙○○
      提起本件訴訟，依上開規定，其請求權因2 年間不行使而
      消滅，被告乙○○、丙○○既已為時效之抗辯，自得拒絕
      給付。故原告本於人事保證契約之法律關係，請求被告乙○○、丙○○應連帶賠償新臺幣1,147,147 元，即屬無據
      。
（六）綜上，原告主張被告丁○○與原告間係屬委任關係，被告
      丁○○明知每張門票價格為日幣12,000元，竟向原告浮報
      為每張門票日幣14,500元，並隱匿退票期限，使原告支付
      較高之價額購買系爭200 張演唱會門票，並因逾期退票，
      致原告受有新臺幣833,047 元之損害，而本於民法委任關
      係請求被告丁○○賠償等語，自屬有據，應為可採。另原
      告主張被告乙○○、丙○○應就被告丁○○應負連帶賠償
      責任，以及被告丁○○自91年1 月起至同年7 月止，侵占
      原告應交付予富田小姐之手續費及代墊費用合計新臺幣
      278,112 元、侵占訴外人富田小姐所交付代售門票所得票
      款新臺幣35,988元云云，均屬無據，自不可採。
六、綜上所述，原告本於民法第544 條規定之法律關係，訴請被
    告丁○○給付新臺幣833,047 元，及自起訴狀繕本送達翌日
    即94年2 月4 日起至清償日止，按週年利率5 ％計算之利息
    ，為有理由，應予准許。逾此部分之請求及請求被告乙○○
    、丙○○連帶賠償新臺幣1,147,147 元部分，則均屬無據，
    應予駁回。
七、原告及被告丁○○均陳明願供擔保，聲請宣告假執行或免為
    假執行，經核原告勝訴部分，合於法律規定，爰分別酌定相
    當之擔保金額宣告之；至原告其餘假執行之聲請，因訴之駁
    回而失所依附，不予准許，應併予駁回。
八、本件事證已臻明確，兩造其餘攻擊防禦方法，核與本件判決
    結果不生影響，爰不一一論述，附此敘明。
九、據上論結，本件原告之訴為一部有理由，一部無理由，依民
    事訴訟法第385 條第1 項前段、第79條、第390 條第2 項、
    第392 條第2 項判決如主文。
中    華    民    國    95    年    7     月    31    日
                  民事第二庭  審判長 法  官  鄭月霞
                                     法  官  伍逸康
                                     法  官  邱泰錄
上為正本係照原本作成。
如不服本判決，應於送達後20日內，向本院提出上訴狀並表明上
訴理由，如於本判決宣示後送達前提起上訴者，應於判決送達後
10日內補提上訴理由書（須附繕本）。
中    華    民    國    95    年    7     月    31    日
                                     書記官  林慧君


司法院資訊處製作；財團法人民間司法改革基金會備份。
